臺灣高等法院花蓮分院刑事裁定
111年度原聲再字第4號
聲  請  人
即  被  告  羅君豪
上列被告因竊盜案件，對於本院110年度原上易字第19號中華民
國111年1月25日確定判決(第一審案號：臺灣臺東地方法院109年
度原易字第58號；起訴案號：臺灣臺東地方檢察署108年度偵字
第2372、2734號)，聲請再審，本院裁定如下：
    主  文
再審之聲請駁回。
    理  由
一、聲請人即被告羅君豪(下稱聲請人)聲請再審意旨如附件。
二、按：
　㈠有罪之判決確定後，有下列情形之一者，為受判決人之利益
    ，得聲請再審：六、因發現新事實或新證據，單獨或與先前
    之證據綜合判斷，足認受有罪判決之人應受無罪、免訴、免
    刑或輕於原判決所認罪名之判決者；第一項第六款之新事實
    或新證據，指判決確定前已存在或成立而未及調查斟酌，及
    判決確定後始存在或成立之事實、證據，刑事訴訟法（下稱
    刑訴法）第420條第1項第6款、第3項定有明文。
  ㈡又刑訴法第420條第1項第6款、第3項所定得推翻有罪判決之
    再審理由，係以發現判決確定前已存在或成立而未及調查斟
    酌，及判決確定後始存在或成立之「新事實」或「新證據」
    (學理上稱「新規性」)，單獨或與先前之證據綜合判斷，使
    再審法院對原確定判決認定之事實產生合理之懷疑，並相信
    有足以動搖原確定判決而為有利受判決人之判決之蓋然性存
    在(學理上稱「確實性」)為其要件。析言之，依上開規定聲
    請再審所提出之事證，應依「新規性」及「確實性」進行二
    階段之審查。前者，係依該證據是否具有「未判斷資料性」
    決定，因得依事證之外觀而為形式審查，應先於證據「確實
    性」審查前(重在證據證明力)為之。此因司法資源有限，人
    力有時而窮，實質正義之追求與法安定性(司法公信)之維持
    仍需求取平衡，再審制度之功能，僅在於發現新事證之重新
    評價，而非對同一事證之再評價。是以，若所指證據業已存
    在於卷內，並經原確定判決法院依法踐行證據調查程序，而
    為適當之辯論，無論係已於確定判決中論述其取捨判斷之理
    由，或係單純捨棄不採，均非「未及調查斟酌」之情形，不
    屬上開「新事實」或「新證據」，而無准予再審之餘地(最
    高法院109年度台抗字第95號裁定參照)。申言之，原確定判
    決所為，影響事實認定之證據詮釋與取捨本身有無違誤、理
    由之論述有無矛盾、法律論述是否正確，均屬判決是否違背
    法令之問題，核與得聲請再審之法定事由不符(最高法院110
    年度台抗字第1752號裁定參照)。
三、查本案聲請人所涉共同踰越牆垣竊盜犯罪部分，已經原確定
    判決合法調查卷內聲請人及同案被告吳浚名警詢時之供述，
    佐以聲請人及同案被告吳浚名警詢、偵查及一審法院訊問時
    多次坦承進入案發地（台東女中）之事實，以及證人曾惟堅
    、蘇勻、被害人林瑋琪、鐘御慈、紀又嘉等人之證述、OO-O
    OOO自小客車涉案時段車行軌跡查詢分析、聲請人與同案被
    告吳浚名於108年6月1日為警盤查時查得帽子、口罩，手套
    或頭燈等證據資料，而認定聲請人有罪。原確定判決並敘明
    聲請人於二審法院改口否認進入案發地（台東女中）辯詞不
    可採之理由。聲請意旨指摘原確定判決僅依警詢筆錄或照片
    認定其有罪，與卷證資料顯然未合，而無足採。
四、聲請人雖聲請再審，惟未據其提出新規性及確實性之證據：
　㈠聲請意旨提及同案被告吳浚名名下車牌0000-00自用小客車以
    車牌辨識系統所攝得之行經路口相關位置，為原確定判決已
    有之證據（見原確定判決信警偵字第1080020630號卷第65頁
    、第66頁），並經原確定判決審酌後予以採納，此證據不具
    有未判斷資料的新規性。
　㈡聲請意旨另提及警員應提出密錄器以證明其所言非假，然警
    員於108年7月16日製作警詢筆錄前之詢問內容，並未作為原
    確定判決認定犯罪事實之證據，且當日警詢筆錄經原確定判
    決二審法院勘驗及傳喚員警沈裕雄調查後認無違法及不具任
    意性之情事，其中聲請人所述警詢筆錄前之3小時過程，亦
    於詰問證人沈裕雄後未發現不法，此同一性證據已存在於卷
    內，並經原確定判決依法踐行證據調查程序，而為適當之辯
    論（見原確定判決二審法院111年1月4日審判筆錄），而不
    具新規性，且不足以動搖原確定判決之結果，而缺乏確實性
    要件。
　㈢基此，聲請人稱其發現108年5月19日及5月28日未進入案發地
    （台東女中）犯罪之證據，為其個人空口之主張，實際上未
    提出任何新證據，僅就原確定判決取捨證據、證明力之判斷
    、事實認定等職權之適法行使再行爭辯，否認犯罪，所為勘
    驗（調查）證據之聲請，只是就業已調查斟酌之證據為相異
    主張，核與得聲請再審之事由不符，核無必要。
　㈣從而，本件聲請不符合刑訴法第420條第1項第6款、第3項規
    定，無開啓再審程序之餘地，本件再審聲請為無理由，應予
    駁回。
五、末按聲請再審之案件，除顯無必要者外，應通知聲請人及其
    代理人到場，並聽取檢察官及受判決人之意見。但無正當理
    由不到場，或陳明不願到場者，不在此限，刑事訴訟法第42
    9條之2定有明文。依該規定，聲請再審原則上應踐行訊問程
    序，徵詢當事人之意見以供裁斷，惟基於司法資源之有限性
    ，避免程序濫用（即「顯不合法」或「顯無理由」），或欠
    缺實益（即「顯有理由」），於顯無必要時，得例外不予開
    啟徵詢程序。則此法文所指「顯不合法」或「顯無理由」，
    應係指聲請之不合法或無理由具有「顯然性」，亦即自形式
    觀察即得認其再審聲請係「不合法」或「無理由」，而屬重
    大明白者而言（最高法院109年度台抗字第261號裁定意旨參
    照）。本件自形式上觀察，即可認聲請人據以聲請再審之意
    旨，與刑訴法第420條第1項第6款、第3項要件不合，是本院
    無踐行通知聲請人到場聽取其意見之必要，附此敘明。
據上論斷，依刑事訴訟法第433條前段、第434條第1項，裁定如
主文。
中　　華　　民　　國　　111 　年　　10　　月　　3 　　日
                  刑事庭審判長法  官  林信旭
                              法  官  顏維助
                              法  官  劉雪惠 
以上正本證明與原本無異。
本件不得抗告。
中　　華　　民　　國　　111 　年　　10　　月　　3 　　日
                              書記官  林鈺明